臺灣高雄地方法院刑事判決　　　　　　　94年度訴字第3391號
公　訴　人　臺灣高雄地方法院檢察署檢察官
被　　　告　甲○○
上列被告因違反毒品危害防制條例案件，經檢察官提起公訴（94
年度毒偵字第4486號、第4782號）及移送併案審理（94年度毒偵
第6789號），被告於本院準備程序進行中，就被訴事實為有罪之
陳述，經本院告知簡式審判程序意旨，並聽取公訴人及被告之意
見後，本院合議庭裁定由受命法官獨任依簡式審判程序審理，判
決如下：
    主  文
甲○○連續施用第一級毒品，累犯，處有期徒刑壹年。
扣案之第一級毒品海洛因包（各分別為：驗後淨重零點壹公克
、空包裝重零點壹柒公克；驗後淨重零點零壹公克、空包裝重零
點貳壹公克；驗後淨重零點零壹公克、空包裝重零點貳公克）
、殘留第一級毒品海洛因之注射針筒壹支均沒收銷燬之。
    事  實
一、甲○○前因施用毒品案件，經本院裁定送觀察、勒戒後，因
    無繼續施用毒品之傾向，經臺灣高雄地方法院檢察署檢察官
    以87年度偵字第27182 號不起訴處分確定；又因施用毒品案
    件，經本院裁定送觀察、勒戒，認有繼續施用傾向，再經本
    院以89年度毒聲字第6722號裁定令入戒治處所施以強制戒治
    ，並經本院以90年度毒聲字第410 號裁定停止戒治，於民國
    90年8 月24日保護管束期滿執行完畢，復因施用毒品案件，
    經本院以91年度毒聲字第1465號裁定另入戒治處所施以強制
    戒治，又經本院以91年度毒聲字第6776號裁定停止戒治，於
    92年3 月19日保護管束期滿，視為強制戒治執行完畢。上開
    案件經檢察官起訴並併案由法院審理，經本院以91年度訴字
    第899 號判決判處應執行有期徒刑1 年6 月確定，於93年6
    月20 日 縮短刑期執行完畢。
二、其猶不知悔改，明知海洛因業經公告列為毒品危害防制條例
    第2 條第2 項第1 款之第一級毒品，不得非法持有、施用，
    竟基於施用第一級毒品海洛因之概括犯意，於前開強制戒治
    執行完畢釋放後5 年內即94年4 月28日晚間某時起至同年8
    月9 日中午某時止，連續在位於高雄縣梓官鄉海邊或高雄縣
    某處等地，以將第一級毒品海洛因置於注射針筒摻水混合後
    注射身體等方式，每天施用第一級毒品海洛因1 次。嗣於：
    (一)94年4 月29日8 時15分許，在高雄縣梓官鄉○○○路16號
    前，由警執行盤查，扣得第一級毒品海洛因1 包（驗後淨重
    0.1 公克、空包裝重0.17公克），經被告同意為警採尿，送
    驗結果呈嗎啡陽性反應而查獲；(二)於94年6 月3 日下午13時
    50分許，在高雄縣赤崁南路94巷旁，因形跡可疑，為巡邏員
    警盤查，扣得被告所有之第一級毒品海洛因1 包（驗後淨重
    0.01公克、空包裝重0.21公克）；(三)於94年8 月9 日15時25
    分許，甲○○思戒除毒癮，自行前往位於高雄縣仁武鄉○○
    路13 5號之高雄縣政府警察局仁武分局，向員警自白施用毒
    品犯行，並主動交付其所有之第一級毒品海洛因1 包（驗後
    淨重0. 01 公克、空包裝重0.23公克）及殘留第一級毒品海
    洛因之注射針筒1 個，並願接受裁判，經其同意而為警採其
    尿液送驗結果，其尿液中呈現毒品嗎啡之陽性反應，始悉上
    情。
三、案經高雄縣政府警察局岡山分局移送臺灣高雄地方法院檢察
    署檢察官偵查起訴並移送併辦。
    理  由
一、本件被告甲○○所犯為死刑、無期徒刑、最輕本刑為3 年以
    上有期徒刑以外之罪，其於準備程序進行中，就被訴事實為
    有罪之陳述，經告知簡式審判程序之旨，並聽取當事人之意
    見後，本院合議庭裁定由受命法官獨任進行簡式審判程序，
    合先敘明。
二、上揭事實，業據被告於本院審理時坦承不諱，且其於上開時
    地為警所採取之尿液，經分別送請臺灣檢驗科技股份有限公
    司檢驗，均呈嗎啡陽性反應，有該公司94年5 月24日、7 月
    21 日 分別出具之濫用藥物尿液檢驗報告各乙份附卷可稽。
    扣案之白粉共計3 包送請法務部調查局檢驗結果，送驗白粉
    確均含第一級毒品海洛因成分（各包分別為驗後淨重0.01公
    克、空包裝重0.23公克；驗後淨重0.10公克、空包裝重0.17
    公克；驗後淨重0.01公克、空包裝重0.21公克），此有該局
    94年7 月22日調科壹字第220020430 號、同年8 月17日調科
    壹字第220020 652號及同年11月16日調科壹字第220021503
    號鑑定通知書各乙份在卷可考，另扣案之注射針筒1 支，經
    送請高雄醫學大學附設中和紀念醫院鑑定結果，檢出殘留第
    一級毒品海洛因之陽性反應，有該院94年11月1 日報告編號
    0000- 000 號之檢驗報告乙份可佐，並有上開第一級毒品海
    洛因3 包及殘留第一級毒品海洛因之注射針筒1 支扣案可資
    佐證。被告上開自白與事實相符，自可採為認定事實之證據
    ，其施用第一級毒品之犯罪事實，堪以認定。被告前因施用
    毒品案件，經本院裁定另入戒治處所施以強制戒治，又經本
    院裁定停止戒治，於92年3 月19日保護管束期滿，視為強制
    戒治執行完畢之事實，有臺灣高等法院被告前案紀錄表、本
    院被告院內索引卡紀錄表及臺灣高雄地方法院檢察署刑案資
    料查註紀錄表各乙份附卷可參，其於強制戒治執行完畢釋放
    後，5 年內再犯本件施用第一級毒品罪，事證明確，應予依
    法論科。
三、按對於施用毒品者之追訴，依毒品危害防制條例第23條第2
    項規定：「觀察、勒戒或強制戒治執行完畢釋放後，5 年內
    再犯第10條施用毒品之罪者，應依法追訴。」本件被告前因
    施用毒品案件，本院裁定令入戒治處所施以強制戒治，於92
    年3 月19日強制戒治期滿，其於5 年內再犯本件施用毒品案
    件，依毒品危害防制條例第23條第2 項之規定，應依法追訴
    。核被告所為，係犯毒品危害防制條例第10條第1 項之施用
    第一級毒品罪。被告先後多次施用第一級毒品之犯行，時間
    緊接，均犯相同之罪名，顯係出於概括之犯意為之，為連續
    犯，依刑法第56條之規定以一罪論，並加重其刑。被告持有
    第一級毒品進而施用，持有之低度行為各為施用之高度行為
    所吸收，不另論持有毒品之罪。被告前因施用毒品案件，經
    本院判處應執行有期徒刑1 年6 月確定，於93年6 月20日縮
    短刑期執行完畢，此有臺灣高等法院被告前案紀錄表及臺灣
    高雄地方法院檢察署刑案資料查註紀錄表各1 份在卷可稽，
    其於5 年以內再犯本件有期徒刑以上之罪，為累犯，應依刑
    法第47條規定加重其刑，並遞加重之。至檢察官移送併案審
    理部分（指94年度毒偵字第6789號）即被告於94年8 月9 日
    中午某時許施用第一級毒品犯行，以及被告於本院自白之94
    年6 月3 日16時許回溯24小時內某時起至同年8 月9 日中午
    某時許止施用第一級毒品之犯行，雖均未據起訴，惟與已起
    訴論罪科刑部分，有連續犯之裁判上一罪之關係，為起訴效
    力所及，既經查明，本院自得一併審究，附此敘明。又連續
    犯裁判上一罪之一部分犯罪，如已被發現，而行為人縱有自
    行主動陳述其未被發覺之其他部分之犯罪行為，仍與自首之
    要件不符，是被告於94年8 月9 日主動向高雄縣警察局仁武
    分局自承犯罪並願接受裁判，仍非屬自首，而僅係作為量刑
    之參考而已，亦予說明。
四、爰審酌被告前因犯毒品危害防制條例案件經2 次觀察、勒戒
    及強制戒治，分別為不起訴處分及判刑確定，猶未能徹底戒
    絕毒品，顯有不該；另考量施用毒品乃自戕一己之身體健康
    ，尚未對他人造成危害，施用毒品期間為戒除毒癮向警方自
    首，尚有悔改之意，及其犯後坦承犯行，態度尚可等一切情
    狀，酌情量處如主文所示之刑。前開扣案之白粉3 包，經送
    驗結果確屬第一級毒品海洛因（各分別為：驗後淨重0.1 公
    克、空包裝重0.17公克；驗後淨重0.01公克、空包裝重0.21
    公克；驗後淨重0.01公克、空包裝重0.23公克），其包裝袋
    均無從與其上殘留之海洛因分離，另殘留第一級毒品海洛因
    之注射針筒1 支，其上殘留之海洛因亦無從分析剝離，均依
    毒品危害防制條例第18條第1 項前段規定宣告沒收銷燬之。
據上論斷，應依刑事訴訟法第273 條之1 第1 項、第299 條第1
項前段，毒品危害防制條例第10條第1 項、第18條第1 項前段，
刑法第11條、第56條、第47條，判決如主文。
中　　華　　民　　國　　94　　年　　12　　月　　30　　日
                  刑事第六庭    法  官  楊佩蓉
以上正本證明與原本無異。
如不服本判決，應於收受送達後10日內向本院提出上訴書狀。
 　　　　　　　　　　　　       書記官  翁淑珮
中　　華　　民　　國　　94　　年　　12　　月　　30　　日
附錄本案判決論罪科刑法條：
毒品危害防制條例第10條第1項
施用第一級毒品者，處6月以上5年以下有期徒刑。
